最高法院刑事裁定　　　　　　　一○○年度台抗字第九六二號
抗　告　人　周賢德
上列抗告人因公共危險等罪案件，不服台灣高等法院中華民國一
○○年十月十二日定應執行刑之裁定（一○○年度聲字第三一三
九號），提起抗告，本院裁定如下：
    主  文
抗告駁回。
    理  由
按數罪併罰之定應執行之刑，係出於刑罰經濟與責罰相當之考量
，並非予以犯罪行為人或受刑人不當之利益，為一種特別的量刑
過程，相較於刑法第五十七條所定科刑時應審酌之事項，係對一
般犯罪行為之裁量。而定應執行刑之宣告，乃對犯罪行為人本身
及所犯各罪之總檢視，除應考量行為人所犯數罪反應出之人格特
性，並應權衡審酌行為人之責任與整體刑法目的及相關刑事政策
，在量刑權之法律拘束性原則下，依刑法第五十一條第五款之規
定，採限制加重原則，以宣告各刑中之最長期為下限，各刑合併
之刑期為上限，但最長不得逾三十年，資為量刑自由裁量權之外
部界限，並應受法秩序理念規範之比例原則、平等原則、責罰相
當原則、重複評價禁止原則等自由裁量權之內部抽象價值要求界
限之支配，以使輕重得宜，罰當其責，俾符合法律授與裁量權之
目的，以區別數罪併罰與單純數罪之不同，兼顧刑罰衡平原則。
是個案之裁量判斷，除非有全然喪失權衡意義或其裁量行使顯然
有違比例、平等諸原則之裁量權濫用情形，即不得任意指其為違
法。原裁定以抗告人周賢德因犯如原裁定附表所示公共危險等十
一罪，經分別判處如原裁定附表所示之刑確定，合於定應執行刑
之規定，因依檢察官之聲請，裁定定其應執行之刑有期徒刑十四
年六月，顯未踰越刑法第五十一條第五款所定法律之外部性界限
，且原裁定為貫徹刑法量刑公平正義之理念，適用「限制加重原
則」之量刑原理，對抗告人給予適度之刑罰折扣，符合法律授與
裁量權之目的，與所適用法規目的之內部性界限無違。抗告意旨
以原裁定附表編號11所示妨害自由一案，並未觸犯，應予扣除該
有期徒刑九月，則原裁定所定應執行之刑即已逾內部性界限云云
。然查該案業經台灣台北地方法院九十八年度訴字第四八八號判
處有期徒刑九月（即對被害人陳永昌恐嚇危害安全部分），上訴
後，原審法院以九十八年度上訴字第三七○二號駁回上訴，並經
本院一○○年度台上字第四九二八號以不得上訴第三審之案件為
由駁回上訴確定，有各該判決及台灣高等法院被告前案紀錄表在
卷可按。抗告人所犯上開數罪宣告多數有期徒刑，原裁定於各刑
中之最長期以上，各刑之合併刑期以下，定其應執行之刑，未逾
越法律外部性界限及內部性界限，屬法院裁量職權之適法行使。
抗告意旨，顯有誤會，且係對原審裁定定執行刑裁量權之適法行
使，任意指摘。揆諸上揭說明，其抗告為無理由，應予駁回。
據上論結，應依刑事訴訟法第四百十二條，裁定如主文。
中    華    民    國  一○○  年   十一   月    十    日
                      最高法院刑事第四庭
                          審判長法官  洪  文  章  
                                法官  王  居  財  
                                法官  郭  毓  洲  
                                法官  韓  金  秀  
                                法官  沈  揚  仁  
本件正本證明與原本無異
                                      書  記  官  
中    華    民    國  一○○  年   十一   月   十四   日
                                                      V